【裁判字號】    90,重訴,993
【裁判日期】    900608
【裁判案由】    清償借款
【裁判全文】
臺灣臺北地方法院民事判決  九十年度重訴字第九九三號
    原      告    第一商業銀行股份有限公司
    法定代理人    戊○○
    訴訟代理人    甲○○
                              .
    被      告    台灣穩拿食品有限公司      設台北市信義區○○○路○段五一
                              .
    兼法定代理人  丙○○○                  住台北縣泰山鄉○○路○段四一五
                              .
    被      告    乙○○                    住台北市○○區○○路一四０巷六
                              .
                  己○○                    住台北縣三峽鎮○○路三九巷二十
                              .
                  丁○○                    住台北市松山區○○○路○段三０
                              .
右當事人間請求清償借款事件，本院判決如左：
    主    文
被告應連帶給付原告新台幣佰萬元、美金貳拾伍萬柒仟壹佰參拾柒元捌角肆分，及
如附表一、二所示之利息、違約金。上開給付美金部分，得按給付時原告掛牌美金即
期賣出匯率折算新台幣給付之。
訴訟費用由被告連帶負擔。
本判決於原告以新台幣佰捌拾萬元或同面額之中央政府建設公債八十六年度甲類
第十期債票供擔保後，得假執行。
    事    實
甲、原告方面：
一、聲明：如主文第一項所示，並陳明願提供現金或同面額之中央政府建設公債八十
    六年度甲類第十期債票為擔保，請准宣告假執行。
二、陳述：
（一）被告台灣穩拿食品有限公司（下簡稱台灣穩拿公司）於民國八十八年二月九日
      邀同被告丁○○、乙○○為連帶保證人，與原告簽訂「進口遠期信用狀借款契
      約」，約定對於被告台灣穩拿公司在原告辦理遠期信用狀方式之進口，向國外
      採購物資以美金三十萬元整為限，期間自八十八年二月九日起至八十九年二月
      七日止，循環開發遠信用狀。嗣被告台灣穩拿公司乃根據該契約向原告提出二
      紙開發信用狀申請書經原告開發二紙信用狀。
（二）上開之外幣借款，依所簽立之契約第三項約定，到期不履行時，除仍按到期日
      當日原告通知之一般外匯授信利率與新台幣放款基本利率加年息百分之二點五
      零之較高利率支付遲延利息外，逾期清償在六個月以內者，按上開利率百分之
      十，超過六個月者，按上開利率百分之二十計付違約金。契約第五項約定，前
      述本金、利息、違約金按償還當時原告銀行公告之外匯即期賣出匯率折算新台
      幣給付之。
（三）另被告被告台灣穩拿公司於民國八十八年十一月二十四日邀同被告丙○○○、
      丁○○、乙○○為連帶保證人簽立借據一紙，向原告借款三百萬元，約定九十
      年二月二十四日清償，利息按原告銀行新台幣放款利率加年息百分之一點零零
      機動計付（逾期年息為百分之八點九四），未按月支付或到期不履行時，逾期
      清償在六個月以內者，按上開利率百分之十，超過六個月者，按上開利率百分
      之二十計付違約金。
（四）另被告乙○○、丁○○於八十八年二月六日、丙○○○於八十八年十一月二十
      三日、己○○於八十八年十一月二十六日分別出具「保證書」、「約定書」，
      向原告保證被告穩拿公司現在（含過去所負現在尚未清償）及將來對原告所負
      之一切債務，以本金新台幣二千萬元為限額，願與債務人連帶負全部償還之責
      任。
（五）上開債務除獲償還部分本金及利息外（詳如附表一、二所示），其餘款項經向
      被告催討，置之不理，借款人即被告台灣穩拿公司自應負償還之責，其餘被告
      為該公司之連帶保證人，依法應負連帶清償責任，為此提起本件訴訟。
三、證據：提出進口遠期信用狀借款契約影本一份、開發信用狀申請書及展期申請書
    影本各二份、借據影本一份、保證書影本三份、約定書影本五份為證。
乙、被告方面：
    被告未於言詞辯論期日到場，亦未提出書狀作何聲明或陳述。
    理    由
甲、程序方面：
    本件被告未於言詞辯論期日到場，核無民事訴訟法第三百八十六條所列各款情形
    ，爰依原告之聲請，由其一造辯論而為判決。
乙、得心證之理由：
一、本件原告主張被告台灣穩拿公司於八十八年二月九日邀同被告丁○○、乙○○為
    連帶保證人，與原告簽訂「進口遠期信用狀借款契約」，約定對於被告台灣穩拿
    公司在原告辦理遠期信用狀方式之進口，向國外採購物資以美金三十萬元為限，
    期間自八十八年二月九日起至八十九年二月七日止，循環開發遠信用狀。嗣被告
    台灣穩拿公司根據該契約向原告提出二紙開發信用狀申請書向原告借款如附表二
    所示之二筆美金。上開外幣借款，依所簽立契約第三項約定，到期不履行時，除
    仍按到期日當日原告通知之一般外匯授信利率與新台幣放款基本利率加年息百分
    之二點五零之較高利率支付遲延利息外，逾期清償在六個月以內者，按上開利率
    百分之十，超過六個月者，按上開利率百分之二十計付違約金。契約第五項約定
    ，前述本金、利息、違約金按償還當時原告銀行公告之外匯即期賣出匯率折算新
    台幣給付之。另被告被告台灣穩拿公司於八十八年十一月二十四日邀同被告丙○○○、丁○○、乙○○為連帶保證人簽立借據一紙，向原告借款三百萬元，約定
    九十年二月二十四日清償，利息按原告銀行新台幣放款利率加年息百分之一點零
    零機動計付（逾期年息為百分之八點九四），未按月支付或到期不履行時，逾期
    清償在六個月以內者，按上開利率百分之十，超過六個月者，按上開利率百分之
    二十計付違約金。再者被告乙○○、丁○○於八十八年二月六日、丙○○○於八
    十八年十一月二十三日、己○○於八十八年十一月二十六日分別出具「保證書」
    、「約定書」，向原告保證被告穩拿公司現在（含過去所負現在尚未清償）及將
    來對原告所負之一切債務，以本金新台幣二千萬元為限額，願與債務人連帶負全
    部償還之責任。詎被告台灣穩拿公司向原告借用之上開款項，除償還如附表一、
    二所示本金及利息外，尚欠新台幣三百萬元、美金二十五萬七千一百三十七元八
    角四分及如附表一、二所示之利息、違約金迄未清償等事實，業據提出與其所述
    相符之進口遠期信用狀就款契約、開發信用狀申請書及展期申請書、借據、保證
    書、約定書等件為證。被告既不於言詞辯論期日到場爭執，復未提出書狀答辯以
    供本院斟酌，本院審酌上開證據，認為原告主張之事實為可採信。
二、按消費借貸之借用人應於約定期限內，返還與借用物種類、品質、數量相同之物
    ，民法第四百七十八條前段定有明文。又保證債務之所謂連帶，係指保證人與主
    債務人負同一債務，對於債權人各負全部給付之責任而言（最高法院四十五年台
    上字第一四二六號判例參照）。如前所述，系爭借款債務已屆清償期，原告自得
    請求借款人即被告台灣穩拿公司返還借款及約定之利息、違約金；而被告丙○○○、乙○○、己○○、丁○○為該借款債務之連帶保證人，依法應負連帶清償責
    任。
三、從而，原告本於消費借貸、進口遠期信用狀借款契約及連帶保證之法律關係，請
    求被告連帶給付新台幣三百萬元、美金二十五萬七千一百三十七元八角四分，及
    如附表一、二所示之利息、違約金，並就上開給付美金部分，聲明得按給付時原
    告掛牌美金即期賣出匯率折算新台幣給付之，依法即無不合，應予准許。
四、假執行之宣告：
    原告陳明願提供現金或同面額之中央政府建設公債八十六年度甲類第十期債票為
    擔保，聲請宣告假執行，核無不合，爰酌定相當擔保金額准許之。
五、結論：本件原告之訴為有理由，依民事訴訟法第三百八十五條第一項前段、第八
    十五條第二項、第三百九十條第二項，判決如主文。
中      華      民      國    九十      年      六      月      八      日
                                            民事第二庭法      官  曾部倫
右為正本係照原本作成。
如對本判決上訴，須於判決送達後廿日內向本院提出上訴狀。
中      華      民      國    九十      年      六      月      八      日
                                                      法院書記官  柯月英


司法院資訊處製作；財團法人民間司法改革基金會備份。
